# 作为存货的房地产问题

提问人：wx_5dc3bc5d30f5 时间：2020-03-25 08:05:27
请教，为什么作为存货的房地产和公允价值计量的房地产不需要计提折旧和摊销呢

回答人：chenyiwei
1 、作为存货的房地产，其最主要的经济利益实现方式是出售，而不是持有期间的使用、出租等收益，因此如果摊销，则与其经济利益实现方式不符。
2 、折旧和摊销属于对资产成本的系统性分摊，是历史成本计量模式下的后续计量方法，与公允价值计量模式天然地是不兼容的。因此，使用公允价值计量模式后，就不能再对其进行折旧或摊销。